臺灣臺北地方法院民事裁定　　　　　　 100年度重國字第55號
原　　　告　莊榮兆
上列原告與被告詹俊鴻等人間請求損害賠償事件，本院裁定如下
：
    主  文
原告應於本裁定送達後五日內，補正如附件所示之事項，逾期即
駁回其訴。
    理  由
一、按起訴，應以訴狀表明訴訟標的及其原因事實，與應受判決
    事項之聲明，民事訴訟法第244條第1項第2款、第3款分別定
    有明文。次按當事人書狀應記載當事人姓名及住所或居所；
    當事人為法人、其他團體或機關者，其名稱及公務所、事務
    所或營業所，並應記載應為之聲明或陳述及供證明或釋明用
    之證據。又當事人或代理人應於書狀內簽名或蓋章。民事訴
    訟法第116條第1項第1、4、5款及第117條前段亦分別定有明
    文。是原告向法院提出之起訴狀，必須表明當事人在訴訟中
    所爭執者究為何事，原告要求法院為裁判之具體內容為何及
    請求法院應為如何判決之聲明，如當事人獲勝訴判決，該聲
    明即成為判決主文，成為將來據以強制執行之依據及範圍，
    且於書狀內簽名或蓋章，及繳納裁判費，乃起訴必備之程式
    。起訴不合程式者，法院應以裁定駁回之，但其情形可補正
    者，審判長應定期間先命補正，此觀民事訴訟法第249條第1
    項第6款規定亦明。
二、經查：
（一）本件請求損害賠償事件，原告起訴未據繳納裁判費，查原
      告訴之聲明第一項部分，係請求命被告連帶給付原告新臺
      幣（下同）1元，應徵第一審裁判費1,000元；另訴之聲明
      第二項部分，係請求判命被告等於報紙及雜誌刊登保證兼
      道歉啟事及判決主文，並於電視媒體朗讀前揭文字，屬非
      因財產權而起訴，依民事訴訟法第77條之14之規定，應徵
      裁判費3,000元，總計原告應繳納之裁判費為4,000元，限
      原告如期補繳。
（二）本件依原告提出起訴狀所載，並未表明如附件所示之事項
      ，依上開規定，原告起訴於法不合，應定期間命其補正。
三、依民事訴訟法第249條第1項但書，裁定如主文。
中    華    民    國   100    年    11    月    15    日
                  民事第四庭    法  官  陳杰正
以上正本係照原本作成。
如不服本裁定關於核定訴訟標的價額部分，應於送達後10日內向
本院提出抗告狀，並繳納抗告費新臺幣1,000元；其餘關於命補
繳裁判費部分，不得抗告。
中    華    民    國   100    年    11    月    15    日
                                書記官  王怡屏
附件：
一、訴訟標的之原因事實。
二、實體法上請求權基礎（即請求所依據之法條規定）。
三、道歉啟事之具體內容。
四、原告林展松、許榮棋、李義雄、邱和順、林忠正、賴正穎、
    司法革新生命尊嚴維護協會曾坤炳（請一併補正原告為司法
    革新生命尊嚴維護協會或曾坤炳，或兩者皆為原告）、張俊
    宏等人委任原告莊榮兆為訴訟代理人之委任狀。
五、原告「司法革新生命尊嚴維護協會」經向主管機關為登記之
    證明文件、會長為曾坤炳之證明文件，及該協會之最新章程
    。